臺灣臺南地方法院刑事判決　　　　　　　　　　　　　九十一年度易字第四四四號
　　公　訴　人　臺灣台南地方法院檢察署檢察官
　　被　　　告　甲○○
右列被告因詐欺案件，經檢察官提起公訴（九十年度偵字第一四三三九號），本院判
決如左：
    主  文
甲○○幫助意圖為自己不法之所有，以詐術使人將本人之物交付，處罰金銀元壹萬元
，如易服勞役，以銀元參佰元折算壹日。
    事  實
一、甲○○於民國九十年初，因見中華日報刊登廣告而與自稱「阿林」之不詳年籍之
    人連絡，由甲○○向「阿林」借貸新台幣（下同）三萬元，甲○○屆時因經濟不
    佳，無法償還借款，即應「阿林」之要求，明知「阿林」會將其帳戶用於犯罪，
    仍基於幫助犯罪之意思，於九十年七月初起，陸續以其本人之名義在金融機構開
    立二十個帳戶，並以其中第一銀行、華南銀行、遠東國際銀行、大眾銀行、合作
    金庫、農民銀行、台南企銀、彰化銀行、寶島銀行、中國國際銀行、萬泰銀行等
    帳戶供「阿林」使用。嗣有乙○○因購買行動電話，而先後被自稱「李先生」不
    詳年籍之人以詐欺之方式令乙○○先後匯款三萬六千元進入甲○○之遠東銀行台
    南分行帳戶內，乙○○始知受騙。
二、案經台南市警察局移送台灣台南地方法院檢察署檢察官偵查起訴。
    理  由
一、訊之被告甲○○固坦承上開遠東銀行台南分行之帳戶為伊本人所有，惟矢口否認
    有詐欺之犯行，辯稱：將上開帳戶交給「阿林」，「阿林」就可以免除伊所欠之
    借款三萬元，且「阿林」向伊表示帳戶是他們內部要用的，因為他們不方便自己
    開戶，伊不清楚「阿林」要帳戶作何用途云云。經查，本件被害人乙○○確係受
    「李先生」之詐騙而將三萬六千元匯入被告之帳戶內，業經被害人於警訊時指訴
    綦詳，另被告亦坦承「阿林」有可能以其帳戶犯罪，參之被告於極短時間內申請
    多達二十個帳戶，益徵被告於申辦帳戶之初，即有幫助他人犯罪之不法所有意圖
    ，被告所辯顯不足採信，其犯行已可認定。
二、核被告意圖為自己不法之所有，幫助以詐術使人將本人之物交付，所為係犯刑法
    第三十條、第三百三十九條第一項之幫助詐欺取財罪。爰審酌被告犯罪之動機、
    目的、手段及所造成危害等一切情狀，處如主文所示之刑，並諭知易服勞役之折
    算標準，以資懲儆。
據上論斷，應依刑事訴訟法第二百九十九條第一項前段，刑法第三十條第二項、第三
百三十九條第一項、第四十二條第二項，罰金罰鍰提高標準條例第一條前段、第二條
，判決如主文。
本案經檢察官盧駿道到庭執行職務。
中      華      民      國      九十一      年      五      月    十三  日
                              臺灣臺南地方法院刑事第一庭
    法  官   蘇義洲
右正本證明與原本無異。
如不服本判決，應於判決送達後十日內向本院提出上訴狀( 應附繕本 )。
                                    書記官   岑  玢
中      華      民      國      九十一      年      五      月    十三  日
附錄本案論罪科刑法條全文：
刑法第三百三十九條第一項：意圖為自己或第三人不法之所有，以詐術使人將本人或
                          第三人之物交付者，處五年以下有期徒刑、拘役或科或
                          併科一千元以下罰金。
